臺灣桃園地方法院宣示判決筆錄　　　　　94年度訴字第2011號
公　訴　人　台灣桃園地方法院檢察署檢察官
被　　　告　甲○○○　○○○　.
上列被告因偽造文書案件，於中華民國94年11月23日10時許，在
本院第14法庭宣示判決，出席職員如下：
　　　　　法　官 尹　良
　　　　　書記官 廖宜政
　　　　　通　譯
法官起立朗讀判決主文、犯罪事實要旨、處罰條文、附記事項，
及告以上訴限制、期間並提出上訴狀之法院，且諭知記載其內容
：
一、主  文：
甲○○○　○○○　○○共同行使偽造公文書，足以生損害於公
眾及他人，處有期徒刑壹年貳月，緩刑參年，緩刑期內付保護管
束。
扣案之偽造中華民國外僑居留證（統一證號：ＦＤ00000000號）
影本壹張上偽造之「內政部印」公印文、行政院勞工委員會函（
發文日期：九十二年五月十一日，發文字號：勞職外字第092482
1697號）影本壹張上偽造之「主任委員陳菊」公印文，各壹枚；
未扣案之偽造中華民國外僑居留證（統一證號：ＦＤ00000000號
）正本壹張上偽造之「內政部印」公印文、行政院勞工委員會函
（發文日期：九十二年五月十一日，發文字號：勞職外字第0924
821697號）正本壹張上偽造之「主任委員陳菊」公印文，各壹枚
，均沒收。
二、犯罪事實要旨：
甲○○○　○○○　○○原係於民國九十三年三月十日持簽證合
法來臺擔任監護工之越南籍勞工，其居留有效期間至九十三年四
月十二日止。詎於工作未滿一月，即逃逸離去其原申請在台之台
北縣新莊市○○路七六六號七樓之一之工作處所，且其為能繼續
留在台灣工作賺取工資，竟與自稱「阮榮鐵」之年籍不詳成年男
子，共同基於偽造公印文、行使偽造特種文書、公文書之犯意聯
絡，於九十三年七月十二日八、九時許，在桃園縣蘆竹鄉南亞公
司對面某商店附近，約定以新臺幣（下同）一萬五千元之代價，
由甲○○○　○○○　○○提供其本人照片一張交予「阮榮鐵」
，委由「阮榮鐵」在臺灣地區某不詳處所，接續偽造貼有上開甲
○○○　○○○　○○照片一枚，姓名為「ＮＧＵＹＥＮＴＨＩ
ＨＡ」（中譯名阮氏河）、統一證號為ＦＤ00000000、其上有「
內政部印」公印文一枚之中華民國外僑居留證一張；主旨為許可
「ＮＧＵＹＥＮ　ＴＨＩ　ＨＡ」在臺灣地區工作等語，發文日
期為九十二年五月十一日，發文字號為勞職外字第0924821697
號，且其上蓋有「主任委員陳菊」職章印文之偽造行政院勞工委
員會（下稱勞委會）公函一紙，足以生損害於內政部警政署對外
僑管理之正確性及勞委會對外勞管理之正確性。「阮榮鐵」偽造
完成上開居留證、勞委會公函後，隨即於同日十五時許，在上址
，將該偽造之居留證、勞委會公函交付甲○○○　○○○　○○
，隨即並帶同甲○○○　○○○　○○持前開偽造之居留證、勞
委會公函，前往設於桃園縣龜山鄉○○村○○○路二九○巷二二
號之映傳科技股份有限公司，向該公司製造部經理吳威志應徵工
作（此部分另涉違反就業服務法部分，由檢察官另案偵查中），
並同時出示前開偽造之居留證、勞委會公函，以為行使，隨即並
利用不知情之吳威志接續偽造前開居留證、勞委會公函影本各一
份，由前開公司留存以供查核，足生損害於「ＮＧＵＹＥＮ　Ｔ
ＨＩ　ＨＡ」、內政部警政署入出境管理局、行政院勞工委員會
及吳威志。吳威志遂允以每月二萬元薪資予以僱用。嗣於九十四
年六月十四日零時三十五分許，為警在映傳科技公司查驗外勞身
分時查獲，始知上情，並扣得上開偽造之中華民國外僑居留證、
行政院勞工委員會函影本各一張。上開居留證、勞委會公函正本
，於甲○○○　○○○　○○前往上開公司應徵後，即由「阮榮
鐵」攜帶離去，而未扣案。
三、處罰條文：
刑法第二十八條、第二百十六條、第二百十一條、第二百十二條
、第二百十八條第一項、第五十五條、第七十四條第一款、第九
十五條、第二百十九條，保安處分執行法第七十四條之一第一項
。
四、附記事項：
(一)、按中華民國外僑居留證，具特許外國人在我國居住之性質，
    為特許證之一種。次按行政院勞工委員會函係以「主任委員
    陳菊」名義出具之公文，為公務員職務上製作之文書，且客
    觀上符合公文程式條例第三條第一項第二款之格式，應屬公
    文書；又前開居留證上有內政部之印文、勞委會函文上有主
    任委員陳菊之印文，均係表示公務機關之資格及職務，均屬
    印信條例第二條之印信之印文，均屬公印文。核被告所為，
    係犯刑法第二百十六條、第二百十二條之行使偽造特種文書
    （居留證）罪；同法第二百十八條第一項之偽造公印文罪（
    居留證上之內政部之印文）；同法第二百十六條、第二百十
    一條之行使偽造公文書（勞委會函）罪。被告與「阮榮鐵」
    就行使偽造居留證、偽造公印文、行使偽造勞委會公函之犯
    行間，有犯意聯絡及行為分擔，為共同正犯。又「偽造公印
    ，刑法第二百十八條既有獨立處罰之規定，且較刑法第二百
    十二條之處罰為重，則於偽造刑法第二百十二條之文書同時
    偽造公印者，即難僅論以該條之罪，而置刑法第二百十八條
    較重之罪於不問」，亦經司法院大法官釋字第八十二號解釋
    在案。被告偽造特種文書後，復持以行使，偽造之低度行為
    應為行使之高度行為所吸收而不另論罪，被告行使偽造居留
    證罪與偽造居留證上公印文罪二罪間，有方法結果之牽連關
    係，應依刑法第五十五條之規定，從較重之偽造公印文罪處
    斷。被告偽造公印文（居留證上之內政部之印文）與偽造公
    文書（勞委會函）係一行為接續為之，為一行為觸犯數罪名
    ，屬想像競合犯，應依刑法第五十五條之規定，從一重之偽
    造公文書罪。又被告偽造主任委員陳菊職章印文之偽造公印
    文行為，係偽造勞委會函公文書之部分行為；偽造勞委會函
    公文書之低度行為，為其行使之高度行為所吸收，均不另論
    罪。公訴意旨雖未敘及被告在外僑居留證上偽造公印文部分
    之事實，惟此部分與已起訴之行使偽造特種私文書罪，有牽
    連犯裁判上一罪之關係，基於審判不可分之原則，本院自得
    併予審理，附此敘明
(二)、被告前未曾受有期徒刑以上刑之宣告，有臺灣高等法院被告
    前案紀錄表在卷足憑，其因一時失慮，致罹刑章，經此偵審
    教訓及科刑之判決後，當知所警惕，應無再犯之虞，本院認
    協商結果予以所受宣告之刑宣告緩刑，於法無違，是本院併
    依刑法第九十三條第一項之規定，宣告於緩刑期內付保護管
    束。被告係越南人民，有卷附外僑居留資料查詢明細表一紙
    在卷可參，其經本院宣告緩刑期內付保護管束之保安處分後
    ，如執行檢察官認為適當，即得依保安處分執行法第七十四
    條之一第一項之規定，以驅逐出境代之，附此敘明。
(三)、偽造之中華民國外僑居留證、行政院勞工委員會函正本各一
    紙，雖未扣案，然其上分別有偽造之「內政部印」、「主任
    委員陳菊」公印文各一枚；扣案之偽造之中華民國外僑居留
    證、行政院勞工委員會函影本各一紙上，亦分別有偽造之「
    內政部印」、「主任委員陳菊」公印文各一枚，均依刑法第
    二百十九條規定宣告沒收。另扣案之偽造中華民國外僑居留
    證、行政院勞工委員會函影本各一紙，係由被告與「阮榮鐵
    」將前開偽造之正本，交上開映傳科技股份有限公司人員影
    印而成，並留存該公司，已為該公司所有，而非屬被告及共
    犯「阮榮鐵」所有，不得宣告沒收。
五、協商判決除有刑事訴訟法第455 條之4 第1 項第1 款於本訊
    問程序終結前，被告撤銷協商合意或檢察官撤回協商聲請者
    ；第2 款被告協商之意思非出於自由意志者；第4 款被告所
    犯之罪非第455 條之2 第1 項所定得以協商判決者；第6 款
    被告有其他較重之裁判上一罪之犯罪事實者；第7 款法院認
    應諭知免刑或免訴、不受理者情形之一，及違反同條第2 項
    「法院應於協商合意範圍內為判決；法院為協商判決所科之
    刑，以宣告緩刑或2 年以下有期徒刑、拘役或罰金為限」之
    規定者外，不得上訴。
六、如有前項得上訴之情形者，得自收受判決送達之日起10日內
    ，向本院提出上訴書狀，上訴於第二審法院。
七、本案經檢察官徐文豪到庭執行職務。
中　　華　　民　　國　　94　　年　　11　　月　　23　　日
                              書記官　廖宜政
                              法　官  尹  良
上正本證明與原本無異。
                              書記官  廖宜政
中　　華　　民　　國　　94　　年　　11　　月　　23　　日
附錄：
中華民國刑法第216條
(行使偽造變造或登載不實之文書罪)
行使第二百十條至第二百十五條之文書者，依偽造、變造文書或
登載不實事項或使登載不實事項之規定處斷。
中華民國刑法第211條
(偽造變造公文書罪)
偽造、變造公文書，足以生損害於公眾或他人者，處一年以上七
年以下有期徒刑。
中華民國刑法第212條
(偽造變造特種文書罪)
偽造、變造護照、旅券、免許證、特許證及關於品行、能力服務
或其他相類之證書、介紹書，足以生損害於公眾或他人者，處一
年以下有期徒刑、拘役或三百元以下罰金。
中華民國刑法第218條
(偽造盜用公印或公印文罪)
偽造公印或公印文者，處五年以下有期徒刑。
盜用公印或公印文足以生損害於公眾或他人者，亦同。
